---
title: "A4"
author: "Alvaro Picatoste"
date: "19 de junio de 2018"
output:
  html_document: default
---

```{r setup, include=FALSE}
knitr::opts_chunk$set(echo = TRUE)
library(caret)
library(dplyr)
library(ggplot2)
```

## EJERCICIO 1

### Ejercicio 1.1

Cargar el fichero de datos “Fumadores.csv”.

```{r }
df <- read.csv(file = './Fumadores.csv')

```

### Ejercicio 1.2

Consultar los tipos de datos de las variables y si es necesario, aplicar las conversiones apropiadas. Averiguar
posibles inconsistencias en los valores de Tipo o AE. En caso de que existan inconsitencias, corregidlas.

```{r }
str(df)

#Corregimos los factores (sólo debería haber 6 niveles: NF, FP, NI, FL, FM, FI). 

levels(df$Tipo) <- list(NF = "NF", FP = "FP", NI = c("NI", "ni"), FL = c("FL", "fL"), FM = "FM", FI = "FI")
str(df)
```

### Ejercicio 1.3

Realizar un análisis descriptivo de la muestra en su totalidad en relación a la variable AE.

```{r }
summary(df$AE)
```

### Ejercicio 1.4

Analizar los datos según el tipo de fumador. Mostrar el número de personas en cada tipo de fumador, la media de AE de cada tipo de fumador y un gráfico que muestre esta media. Se recomienda ordenar el gráfico de menos a más AE. Luego, se debe representar un boxplot donde se muestre la distribución de AE por cada tipo.

```{r }
resumen <- df %>% group_by(Tipo) %>% summarize(Media.Por.Tipo = mean(AE),
                                               Numero.Personas = length(AE))
print(resumen)
g <- ggplot(resumen, aes(x = reorder(Tipo, -Media.Por.Tipo), y = Media.Por.Tipo)) + geom_col()
print(g) 

misboxplots <- ggplot(df, aes(x = Tipo, y = AE)) + geom_boxplot()
print(misboxplots)

```

## EJERCICIO 2

### Ejercicio 2.1

Calcular el intervalo de confianza de la capacidad pulmonar de toda la muestra. El nivel de confianza es 95 %.
Realizar el cálculo manualmente sin usar las funciones t.test o equivalentes. Podéis usar qnorm, qt, pnorm,
pt, ... En cuanto a la elección del método para el cálculo del intervalo de confianza, debéis justificar vuestra
elección.

```{r}



```


