---
title: "Picatoste_preproceso"
author: "Álvaro Picatoste"
date: "9 de marzo de 2018"
output: html_document
---

```{r setup, include=FALSE}
knitr::opts_chunk$set(echo = TRUE)
```

## Práctica 1

1-. Cargar el fichero de datos en R. Antes de cargar el fichero, se debe inspeccionar qué tipo de formato csv es para realizar la lectura apropiada.

```{r}
#Valor decimal separado por "." -> sistema ingles -> read.csv en vez de read.csv2
mydata <- read.csv("2016_raw.csv")
```

2-. Cambiar los nombres de las variables que son muy largos por otros más cortos (al final del documento se especifica cómo).

```{r}
#Creo una función que inspecciona un vector y si contiene nombres separados por "." acorta automáticamente siguiendo las instrucciones del enunciado.

short.variables <- function(input1, ...){
for (i in 1:length(input1)){
if (!grepl("\\.", (input1)[i])) {
  next } 
  else { 
    separate.words <- strsplit(input1[i], "\\.")
    number.of.words <- length(separate.words[[1]])
    mystring <- c()
    for (jj in 1:number.of.words){
      myletter <- substr(separate.words[[1]][jj], 1,1)
      mystring <- c(mystring, myletter)
    }
    
    input1[i] <- paste(mystring, collapse = "")

    }
  }
return(input1)  
}

#Aplico la función al vector que contiene el nombre de las variables

names(mydata)
names(mydata) <- short.variables(names(mydata))
names(mydata)

```

3. Indicar el tipo de variable estadística de cada variable.

```{r}
#Estudio si las variables son categoricas-cualitativas(nominal u ordinal) ó cuantitativas (discreta o continua)

sapply(mydata, class)
summary(mydata)

#Estudio con deteniminto HR,HS, GpC
#Happiness Rank aparece como cuantitativa numérica pero debería ser cualitativa ordinal.
#Happiness Score aparece como categórica pero debería ser númerica decimal.
#GDP per capita aparece como categórica pero debería ser númerica decimal.
```




















## Including Plots

You can also embed plots, for example:

```{r pressure, echo=FALSE}
plot(pressure)
```

